# 何时开始正式执行新的审计报告具体准则？

提问人：503145409 时间：2016-11-28 14:59:10
中注协 2016 年初发的关于审计报告的具体准则，何时正式颁布？如本年不颁布，是否还沿用原具体准则？

回答人：chenyiwei
请等待这些审计准则的正式发布通知。该通知中应会提及具体的实施安排。从目前获取的信息看，在即将到来的 2016 年度审计中，A+H公司执行新的审计报告准则是大概率事件，但一般的纯A股上市公司在 2016 年度审计中基本上仍会执行原审计报告准则。